臺灣高等法院臺中分院刑事判決　　　　　民國九十三年度上訴字第一○○五號
　　上　訴　人
　　即　被　告　乙○○
右上訴人因違反槍砲彈藥刀械管制條例案件，不服臺灣臺中地方法院中華民國九十三
年五月三十一日第一審判決（民國九十三年度訴字第四四五號，起訴案號：臺灣臺中
地方法院檢察署民國九十二年度偵字第二二一三八號），提起上訴，本院判決如左：
　　主      文
上訴駁回。
　　事      實
一、乙○○於民國（下同）九十一年十月十七日二十二時以前之某時，明知其在不詳
    地點以不詳方式所收受而持有可發射子彈具有殺傷力之改造手槍一支（槍枝管制
    編號：0000000000號，含彈匣三個），係經列管之具有殺傷力之改造
    手槍，非經中央主管機關內政部之許可，不得持有，竟基於持有上開改造手槍之
    犯意，將上開手槍及可裝填其中惟不具殺傷力之改造子彈十三顆，置放在不知情
    之陳小玲（係乙○○之妻）所有，由乙○○所使用之車牌號碼ＯＱ—二二七九號
    自用小客車之駕駛座下後方腳踏墊處及儀表板上方平台之皮夾內，而予以持有之
    。嗣乙○○與楊理安另共同基於意圖為自己不法所有之犯意聯絡，於同年月十八
    日上午三時十五分許之夜間，由乙○○駕駛上開自用小客車搭載楊理安（按楊理
    安並不知情乙○○持有上開改造手槍一事），共同攜帶客觀上足對人之生命、身
    體、安全構成威脅之一字型螺絲起子一支，用以撬開臺中縣大雅鄉○○路三八一
    號甲○○住宅之門鎖後，侵入其中，共同竊取甲○○所有之電腦、ＭＯ儲存器、
    軟碟機、軟體光碟片、掃瞄機等物及現金新臺幣五千一百元（乙○○、楊理安共
    同加重竊盜部分，分別業經本院以九十二年度上易字第一二九○號、原審法院以
    九十二年度易字第一九三○號判決確定在案），乙○○、楊理安二人得手後，由
    乙○○駕車搭載楊理安正欲離去之際，適遭巡邏員警發覺有異前往盤查，乙○○
    乃於為警追躡之過程中乘隙棄車自行逃逸，楊理安則倉皇換至駕駛座位繼續駕車
    加速逃逸，惟楊理安在臺中縣大雅鄉○○○路二九二巷之巷口旋為警拘獲，並經
    警在上開自用小客車之駕駛座下後方腳踏墊處查扣上開可發射子彈具有殺傷力之
  改造手槍一支（槍枝管制編號：0000000000號，內含彈匣一個）以及
    裝填其中不具殺傷力之改造子彈七顆，再經警於上開自用小客車之儀表板上方平
    台之皮夾內查扣屬上開改造手槍主要零組件之彈匣二個以及可供裝填其中不具殺
    傷力之改造子彈六顆，而查悉上情。
二、案經臺中縣警察局豐原分局報請臺灣臺中地方法院檢察署檢察官偵查起訴。
　　理      由
一、訊據上訴人即被告乙○○固對於其妻陳小玲所有之車牌號碼ＯＱ—二二七九號之
    自用小客車，實際上確為伊使用等情坦承在卷，惟矢口否認有何未經許可，持有
    上揭改造手槍之犯行，辯稱：九十一年十月十七日二十二時許，伊駕駛上開自用
    小客車到楊理安住處與楊理安一同施用毒品後，楊理安與其同行之姓名年籍不詳
    之成年男性友人即趁伊施用毒品後沈沈睡去之際，擅自駕駛上開自用小客車至前
    揭地點犯下前述加重竊盜犯行，為警查獲之改造手槍一支及可裝填其中惟不具殺
    傷力之改造子彈十三顆，均係楊理安所有，與伊無關云云。經查：
　(一)扣案之改造手槍一支及改造子彈十三顆經送內政部警政署刑事警察局鑑定結果，
    認為：送鑑改造手槍一支（槍枝管制編號0000000000，含彈匣三個）
    認係由仿ＦＮ廠半自動手槍製造之金屬玩具手槍，更換土造金屬槍管改造而成之
    改造手槍，機械性能良好，可擊發適用子彈，認具殺傷力；至於送鑑改造子彈十
    三顆，則認均係由玩具金屬彈殼加裝直徑約五點五ｍｍ之鋼珠改造而成之改造子
    彈，經採樣四顆試射，雖可擊發，惟發射動能甚微，認均不具殺傷力，此有該局
    九十一年十二月二十日刑鑑字第○九一○二九四○九○號槍彈鑑定書一份在卷可
    稽（見九十一年度偵字第二○四八四號卷第五八至六三頁）。
　(二)其次，被告於前揭時、地駕駛上開自用小客車搭載另案被告楊理安，共同以前述
    方式竊取被害人甲○○之上開財物後正欲離去之際，適遭巡邏員警查獲，被告在
    警追躡過程中乘隙棄車自行逃逸，另案被告楊理安則換至駕駛座位繼續駕車加速
    逃逸等情，為另案被告楊理安於被訴加重竊盜之前案警詢、偵訊及法院審理時均
    供述明確（見九十一年度偵字第二○四八四號卷第一四至一五頁、第五一至五二
    頁、原審法院九十二年度易字第一九三○號卷第二八至二九頁），並於本案偵查
    中具結後證述綦詳（見九十二年度偵字第二二一三八號卷第二三頁），而另案被
    告楊理安前開供述及證述情節，要與卷附之員警職務報告書（見九十一年度偵字
    第二○四八四號卷第九頁）所載情節核屬相符，本院復審諸另案被告楊理安於前
    案警、偵訊及原審法院審理時均已坦承共同加重竊盜之犯行，應無事後為推諉己
    身刑責而誣陷被告乙○○之必要，且核諸上開為警查獲之情形以觀，另案被告楊
    理安既係於為警追躡而倉皇逃逸時匆促換位，實無餘裕同時又將上開改造手槍及
    其子彈分別安放於該自用小客車之駕駛座下後方腳踏墊處及儀表板上方平台之皮
    夾內，從而，另案被告楊理安之前揭供述及證述，應堪採信。
　(三)再者，依據卷附之現場照片十一幀所示（見九十一年度偵字第二○四八四號卷第
    四二至四四頁），可證上開改造手槍及其子彈，確係分別於駕駛座下後方腳踏墊
    處（改造手槍一支，內含彈匣一個及裝填其中不具殺傷力之改造子彈七顆）以及
    儀表板上方平台之皮夾內（彈匣二個以及可供裝填其中不具殺傷力之改造子彈六
    顆）所起出，衡諸證人陳小玲（即被告之妻）於警詢中證稱上開自用小客車於事
    發當時前後確為被告所使用，扣案之改造手槍及其子彈並非其所有等語，核與被
    告自承該自用小客車確為伊所使用，其間並未交由他人使用等情相符，又查被告
    於本件案發前之九十一年十月五日，甫在國道一號公路南下七十一公里處為警查
    獲其所駕駛之竊取所得之贓車內藏放有不具殺傷力之改造玩具手槍二支以及不具
    殺傷力之子彈五顆（其竊盜部分亦經本院以九十二年度上易字第一二九○號判決
    確定在案，其持有不具殺傷力之改造手槍及其子彈部分則業經檢察官為不起訴處
    分），顯見被告實有隨身攜帶槍枝等物品之習慣，此外，另案被告楊理安於前開
    警偵訊及原審法院審理中始終供述、證述扣案之改造手槍及其子彈確為被告乙○
    ○所持有等語，從而，本院衡諸上開自用小客車既於案發前確為被告所使用，於
    上開加重竊盜過程之始末亦始終由被告駕駛該車，而本件查扣之上開改造手槍及
    其子彈又係分別放置於駕駛座隨手可及之處，應堪可認定該改造之手槍及其子彈
    確為駕駛該車之被告所持有。
　(四)綜上所述，被告前揭辯詞要乃卸責之詞，委不足採，本件事證業臻明確，被告前
    揭犯行，洵堪認定。其請求再行傳喚已供述明確在卷之楊理安及地址不明之蔡長
    興其人憑以證明其與楊理安曾有因車禍事發生不愉快，及請將扣案之槍枝鑑定其
    上有無其指紋云云。查該查扣之槍枝自案發日之九十一年十月十八日迄今逾年餘
    ，且經過移送單位等輾轉至今，該槍枝接觸過之人不少，且若帶手套之方式持有
    之，必不有指紋之留存，本院認無傳喚上開證人及送鑑指紋之必要。況且被告與
    楊理安共同行竊，顯見渠等關係之密切，楊某之供詞應無誣陷之可能，矧且據被
    告所供楊理安之私駕被告車輛外出，犯案遭警追遂以致車禍撞毀被告之車輛，由
    南哥及蔡長興二人為渠等協調車輛之損害賠償新台幣七萬元，因而致楊理安與被
    告不悅挾怨報復云云，但在此之後之九十一年十月十八日二人尚且共同行竊，足
    見被告所辯應無可採。
二、核上訴人即被告乙○○所為，係犯槍砲彈藥刀械管制條例第十一條第四項之未經
    許可，持有可發射子彈具有殺傷力之改造手槍罪，原判決因依上開法條刑法第十
    一條前段、第四十二條第二項、第三十八條第一項第一款，罰金罰鍰提高標準條
    例第二條，現行法規所定貨幣單位折算新台幣條例第二條，審酌被告於本案案發
    前，已於九十一年九、十月間連續為多次加重竊盜之犯行，業經本院以九十二年
    度上易字第一二九○號判決確定在案，素行不良，此有臺灣臺中地方法院檢察署
    刑案資料查註紀錄表及臺灣高等法院被告全國前案紀錄表各一份在卷可查，其持
    有前揭具有殺傷力之改造手槍之行為，對社會治安顯然具有潛在之危害，暨其犯
    罪之動機、目的、手段、品行、智識程度、本件犯罪情節尚非惡重、以及被告並
    未以上揭槍、彈另犯他罪，惟其犯後始終弗承犯罪，犯後態度難謂良好等一切情
    狀，量處有期徒刑壹年肆月，併科罰金新台幣拾萬元，併就所處罰金刑部分諭知
    易服勞役之折算標準，以示懲儆。末查，扣案之改造手槍一支具有殺傷力，已如
    前述，要屬槍砲彈藥刀械管制條例所管制之違禁物，應依刑法第三十八條第一項
    第一款之規定宣告沒收；至於扣案之改造子彈十三顆，其中四顆經採樣試射後，
    雖可擊發，惟發射動能甚微，認均不具殺傷力，己如前述，其餘九顆改造子彈雖
    未經試射，惟依據前述內政部警政署之槍彈鑑定書可知，扣案之十三顆子彈既均
    為玩具金屬彈殼加裝鋼珠改造而成之改造子彈，該等子彈構造及外觀又均屬相同
    ，則應可認其餘未經試射之九顆子彈之發射動能亦甚微弱而不具有殺傷力，均非
    屬違禁物，且非被告供犯罪所用之物，爰不另為沒收之諭知，其認事用法及量刑
    均無不當。上訴意旨仍執陳詞指摘原判決不當，否認犯罪，非有理由，應予駁回
　　。
三、據上論斷，應依刑事訴訟法第三百六十八條，判決如主文。
本案經檢察官丙○○到庭執行職務。
中      華      民      國　    九十三     年     八      月    十八　　日
　　　　　　　　　　　　　　　　臺灣高等法院臺中分院刑事第六庭
　　　　　　　　　　　　　　　　　　　審判長法　官　李  文  雄
　　　　　　　　　　　　　　　　　　　　　　法　官  陳  秀  
　　　　　　　　　　　　　　　　　　　　　　法  官　陳　嘉　雄
右正本證明與原本無異。
如不服本判決應於收受送達後十日內向本院提出上訴書狀，其未敘述上訴之理由者並
得於提起上訴後十日內向本院補提理由書（均須按他造當事人之人數附繕本）。
　　　　　　　　　　　　　　　　　　　　　　書記官  陳  信  和
中      華      民      國　    九十三     年     八      月    十九　　日
                                                                        Ｒ
